【裁判字號】    95,訴,1157
【裁判日期】    950526
【裁判案由】    毒品危害防制條例
【裁判全文】
臺灣臺中地方法院刑事判決              95年度訴字第1157號
公  訴  人  臺灣臺中地方法院檢察署檢察官
被      告  甲○○
                    （另案於臺灣臺中女子監獄執行中）
上列被告因毒品危害防制條例案件，經檢察官提起公訴（九十五
年度毒偵緝字第六０號、九十五年度偵緝字第五五七號），本院
合議庭裁定進行簡式審判程序，判決如下：
    主    文
甲○○連續施用第一級毒品，處有期徒刑捌月；扣案之海洛因貳
包（合計淨重零點壹柒公克）、殘留海洛因成分之注射針筒壹支
，均沒收銷燬之。又施用第二級毒品，處有期徒刑月。主刑部
分應執行有期徒刑拾月。
    犯罪事實
一、甲○○前因施用毒品案件，經觀察、勒戒後，認有繼續施用
    毒品之傾向，由本院裁定施予強制戒治，於民國九十三年六
    月十五日戒治期滿執行完畢釋放出所，並經臺灣臺中地方法
    院檢察署檢察官於九十三年七月七日以九十三年度戒毒偵字
    第一六七號為不起訴處分確定。詎甲○○仍不知悔改，於上
    開強制戒治執行完畢釋放出所後五年內，復基於施用第一級
    毒品之概括犯意，自九十四年五月間某日起至九十四年八月
    五日上午某時止，以將海洛因置於針筒內注射之方式，在臺
    中縣后里鄉○○路一０九巷十二號住處及臺中縣后里鄉○○
    路五哩巷一六六號居所內等地，連續施用第一級毒品海洛因
    多次。又另基於施用第二級毒品之犯意，於九十四年五月二
    十九日（即起訴書所記載之九十四年六月一日下午二時五十
    分許往前回溯四日內之某時），以將甲基安非他命（起訴書
    誤為安非他命）置於玻璃球內點火燃燒吸食煙氣之方式，在
    上址居所內，施用第二級毒品甲基安非他命一次。嗣於九十
    四年六月一日下午二時五十分許，在上址居所內為警查獲，
    並當場扣得甲○○所有殘留第一級毒品海洛因成分之注射針
    筒一支；又於九十四年十月五日晚間十一時四十五分許，甲
    ○○在臺中縣后里鄉后里村泉州厝公園內，向綽號「阿芬」
    之真實姓名年籍不詳女子，購得第一級毒品海洛因二包（合
    計淨重零點一七公克）後準備返家施用，適為巡經該地之員
    警察覺其形跡可疑，乃於臺中縣后里鄉○里村○○路二之十
    號前對甲○○進行盤查，並當場扣得其所有而未及施用之上
    開二包海洛因，始悉上情。
二、案經臺中縣警察局大甲分局報請臺灣臺中地方法院檢察署檢
    察官偵查起訴。
    理    由
一、被告甲○○於準備程序中，先就上開犯罪事實為有罪之陳述
    ，且所犯係死刑、無期徒刑、最輕本刑為三年以上有期徒刑
    以外之罪，經本院合議庭依刑事訴訟法第二百七十三條之一
    第一項之規定，裁定由法官一人獨任進行簡式審判程序，合
    先敘明。
二、上開犯罪事實，業據被告甲○○於警詢及偵審中坦承不諱，
    並有法務部調查局鑑定通知書、行政院衛生署管制藥品管理
    局檢驗成績書各一紙附卷可稽，及海洛因二包（合計淨重零
    點一七公克）、殘留海洛因成分之注射針筒一支扣案為憑。
    且被告於前揭九十四年六月一日為警查獲後，經警採其尿液
    送驗結果，係呈安非他命類及嗎啡陽性反應（施用海洛因者
    會在其體內代謝為嗎啡成分殘留，並經由尿液排出）；其於
    九十四年十月五日為警查獲後所採尿液送驗結果，安非他命
    類及鴉片海洛因代謝物均呈陰性反應，有尿液代號與真實姓
    名對照表、詮昕科技股份有限公司出具之濫用藥物尿液檢驗
    報告各二份在卷可參，足徵被告前揭自白應屬實情。而被告
    前因施用毒品案件，經觀察、勒戒後，認有繼續施用毒品之
    傾向，由本院裁定施予強制戒治，於九十三年六月十五日戒
    治期滿執行完畢釋放出所，並經臺灣臺中地方法院檢察署檢
    察官於九十三年七月七日以九十三年度戒毒偵字第一六七號
    為不起訴處分確定等情，有臺灣高等法院被告前案紀錄表、
    刑案資料查註紀錄表各一份附卷可按。本案事證已臻明確，
    被告犯行洵堪認定。
三、查被告甲○○前因施用毒品案件，經強制戒治執行完畢並釋
    放後，復於五年內再度施用第一、二級毒品海洛因及甲基安
    非他命，核其所為，係犯毒品危害防制條例第十條第一項、
    第二項之施用第一、二級毒品罪。被告為供自己施用之目的
    而持有上開毒品，其於施用前後持有海洛因及甲基安非他命
    之低度行為，應各為施用之高度行為所吸收，均不另論罪。
    又被告先後多次施用第一級毒品海洛因犯行，時間緊接，方
    法相同，觸犯構成要件相同之罪名，顯係基於概括犯意反覆
    為之，應依連續犯之規定論以一罪，並依法加重其刑。至其
    所犯上開二罪間，犯意各別，行為互殊，應予分論併罰。爰
    審酌被告曾接受觀察、勒戒及強制戒治，竟未能從中記取教
    訓，深切體認毒品危害己身健康之鉅，反而再次趁隙施用海
    洛因及甲基安非他命，足見被告自制能力尚有未足，而有接
    受相當期間監禁教化之必要，以促其及早矯正吸毒惡習；惟
    念及施用毒品固戕害個人健康至鉅，然就他人權益之侵害仍
    屬有限，及其犯罪目的、手段、於警詢及偵審中坦承犯行之
    態度、具有高職畢業學歷之智識程度等一切情狀，分別量處
    如主文所示之刑，並定其應執行之刑，以示懲儆。扣案之海
    洛因二包（合計淨重零點一七公克），為毒品危害防制條例
    第二條第二項第一款所稱之第一級毒品；另扣案之注射針筒
    一支殘留有海洛因成分，業據前揭行政院衛生署管制藥品管
    理局檢驗成績書載述甚詳，該針筒與附著其上之海洛因既無
    從完全析離，應視同第一級毒品海洛因，均應依同條例第十
    八條第一項前段之規定，沒收銷燬之。
據上論斷，應依刑事訴訟法第二百七十三條之一第一項、第二百
九十九條第一項前段，毒品危害防制條例第十條第一項、第二項
、第十八條第一項前段，刑法第十一條前段、第五十六條、第五
十一條第五款，判決如主文。
本案經檢察官蔡雯娟到庭執行職務。
中    華    民    國    95    年    5     月    26    日
                  刑事第七庭  法  官  高文崇
上正本證明與原本無異。
如不服本判決，應於送達後十日內向本院提出上訴狀（須附繕
本），上訴於台灣高等法院台中分院。
                              書記官  林淑慧
中    華    民    國    95    年    5     月    29    日
附錄本案論罪科刑法條：
毒品危害防制條例第十條第一項、第二項：
施用第一級毒品者，處六月以上五年以下有期徒刑。
施用第二級毒品者，處三年以下有期徒刑。


司法院資訊處製作；財團法人民間司法改革基金會備份。
